【裁判字號】    98,審撤緩,2
【裁判日期】    980219
【裁判案由】    聲請撤銷緩刑
【裁判全文】
臺灣高雄地方法院刑事裁定             98年度審撤緩字第2號
聲  請  人  臺灣高雄地方法院檢察署檢察官
受  刑  人  甲○○
上列聲請人因受刑人竊盜案件，聲請撤銷緩刑之宣告（97年度執
聲字第4087號），本院裁定如下：
    主  文
甲○○之緩刑宣告撤銷。
    理  由
一、聲請意旨略稱：受刑人甲○○因竊盜案件，經本院以96年度
    簡字第7444號刑事判決判處有期徒刑5 月，緩刑2 年，並應
    向被害人陳氏玉燕支付新臺幣（下同）38萬元，給付方法為
    自民國97年4 月起，每月15日前匯款2 萬元至被害人指定帳
    戶，並於97年4 月28日確定在案，而被告未於指定期間內繳
    納，顯有違反刑法第74條第2 項第3 款所定負擔情節重大，
    合於刑法第75條之1 第1 項第4 款情形，爰依刑事訴訟法第
    476 條之規定聲請撤銷受刑人之緩刑宣告。
二、按緩刑宣告，得斟酌情形命犯罪行為人向被害人支付一定之
    金額；又受緩刑之宣告，而違反第74條第2項第1款至第8款
    所定負擔情節重大者，足認原宣告之緩刑難收其預期效果，
    而有執行刑罰之必要者，得撤銷其緩刑宣告，刑法第74條第
    2 項第3款、第75條之1第1項第4款分別定有明文。
三、經查：受刑人因竊盜案件，經本院以96年度簡字第7444號刑
    事判決判處有期徒刑5 月，緩刑2 年，並應向被害人支付38
    萬元，給付方式為自97年4 月起，每月15日前匯款2 萬元至
    被害人指定帳戶，並於97年4 月28日確定在案等情，有上開
    刑事判決及臺灣高等法院被告前案紀錄表各1 份附卷可稽。
    受刑人於本院調查庭時供承僅於97年10月16日、98年1 月7
    日、1 月21日、2 月2 日各匯款1 萬元、1 萬5 千元、1 萬
    元、3 萬元至被害人指定帳戶，並於97年9 月6 日替被害人
    兒子代繳註冊費2 千480 元，並提出匯款單4 紙及統一超商
    代繳收據1 紙為憑，是受刑人並未自97年4 月起每月給付被
    害人2 萬元，顯有違反刑法第74條第2 項第3 款所定負擔之
    情形。且被告自97年4 月起迄今，僅於97年10月、98年1 月
    及2 月，始匯款至被害人指定帳戶，是被告長達半年時間未
    履行緩刑宣告所定負擔，足認其違反情節重大。至受刑人辯
    稱伊於97年4 月有交付現金2 萬元與被害人，於9 月6 日有
    幫被害人還朋友4 千元，並代繳註被害人兒子註冊費2 千
    480 元云云，然此均非前揭緩刑宣告所定負擔之履行方法，
    且縱若屬實，其自97年4 月迄同年9 月履行金額僅2 萬6 千
    480 元，與每月應給付2 萬元之內容亦相去甚遠，如此實難
    據以為有利受刑人之認定。綜上所述，被告確有違反前揭緩
    刑宣告所定負擔情節重大之事實，本院亦無從再預期受刑人
    將會恪遵相關法令規定，本院認為原宣告之緩刑難收其預期
    效果，而有執行刑罰之必要，爰裁定撤銷受刑人緩刑之宣告
    。
四、依刑事訴訟法第476條，裁定如主文。
中    華    民    國    98    年    2     月    19    日
                  刑事第十四庭  法  官  陳俊宏
以上正本證明與原本無異。
如不服本裁定，應於送達後5日內，向本院提出抗告狀。
中    華    民    國    98    年    2     月    19    日
                                書記官  蔡燦彬


司法院資訊處製作；財團法人民間司法改革基金會備份。
